臺灣嘉義地方法院刑事判決
110年度訴字第82號
公  訴  人  臺灣嘉義地方檢察署檢察官
被      告  鄧富元



選任辯護人  陳偉仁律師
            陳明律師
上列被告因偽造文書等案件，經檢察官提起公訴（109年度偵字
第257、5061、5817號），本院判決如下：
    主  文
鄧富元犯如附表一各編號「主文」欄所示之罪，各處如附表一各
編號「主文」欄所示之刑，應執行有期徒刑貳年。緩刑肆年，緩
刑期間付保護管束，並應於本判決確定之日起貳年內，向公庫支
付新臺幣拾萬元，及於本判決確定之日起壹年陸月內，向檢察官
指定之政府機關、政府機構、行政法人、社區或其他符合公益目
的之機構或團體，提供貳佰小時之義務勞務。
    犯罪事實
一、鄧富元與陳建豪（於民國109年1月7日歿，經臺灣嘉義地方
    檢察署檢察官以109年度偵字第257、5817號為不起訴處分確
    定）為好友，二人為向附表一各編號所示之保險公司詐取保
    險理賠金，竟共同意圖為自己不法之所有，基於詐欺取財之
    犯意聯絡，先於107年間，透過網路向附表一編號1至26所示
    之保險公司訂立低價高保額旅遊平安險，由鄧富元先至各醫
    療院所就醫後，鄧富元再將健保卡交付陳建豪，並由陳建豪
    冒名鄧富元就醫或以其他不詳方式取得各該診所之診斷證明
    書及就診收據後，復由陳建豪持鄧富元之診斷證明書、就診
    收據向附表一各編號所示保險公司申請理賠，致使附表一編
    號1至7、9至10、12至19、21至23、25至26所示保險公司成
    年承辦人誤信被保險人鄧富元發生保險事故，分別核付附表
    一各編號所示保險理賠金予鄧富元；至附表一編號8、11、2
    0、24所示部分，則因保險公司未核付保險理賠金，以致詐
    欺僅止於未遂。
二、案經附表一各編號被害保險公司欄中各保險公司訴請嘉義市
    政府刑事警察大隊移送臺灣嘉義地方檢察署檢察官偵查起訴
    。
    理  由
甲、有罪部分
壹、證據能力：
　　按被告以外之人於審判外之言詞或書面陳述，除法律有規定
    者外，不得作為證據，刑事訴訟法第159條第1項固定有明文
    。又按當事人、代理人或辯護人於法院調查證據時，知有第
    159條第1項不得為證據之情形，而未於言詞辯論終結前聲明
    異議者，視為有前項之同意，同法第159條之5第2項亦有明
    文。本案檢察官、被告鄧富元及其辯護人於本院審理中，就
    本判決所引用審判外之言詞或書面陳述，均知有不得作為證
    據之情事，但迄本院審判期日言詞辯論終結前，皆未聲明異
    議而不予爭執。本院審酌其餘證據資料製作時之情況，尚無
    違法不當及證明力明顯過低之瑕疵，亦認為以之作為證據應
    屬適當，依上開規定，應認有證據能力。至本判決所引用之
    其餘非供述證據，並無證據證明係公務員違背法定程序所取
    得，亦無顯有不可信之情況，且經本院於審理期日踐行合法
    調查程序，該等證據自得作為本案裁判之資料。
貳、認定犯罪事實所憑之證據及理由： 
一、上開犯罪事實，業據被告於警詢、偵查及本院準備程序、審
    理時（警卷一第1-22頁；偵卷二第130-133頁；偵卷三第24-
    25、102-103頁；偵卷三第107-109頁；訴卷一第182頁；訴
    卷二第43-44、73、708頁）均坦承不諱，而與證人即附表一
    各編號所示告訴代理人於警詢中陳述大致相符（警卷一第23
    -172頁），並有本院109年度聲搜字第000432號搜索票（警
    卷一第173-175頁）、本院109年度聲扣字第1號裁定（警卷
    一第176-177頁）、嘉義市政府警察局搜索扣押筆錄、扣押
    物品目錄表、扣押物品收據（警卷一第178-197頁）、扣案
    物照片（警卷一第198-213）、被告及共犯陳建豪向附表一
    各編號所示保險公司申請理賠資料及所附各醫療院所診斷證
    明書、費用收據明細、理賠明細（警卷六第391-406、408-4
    17、419-428、431-440、442-451、453-464、466-490；警
    卷七第2-211、216-232、243-362、363-373、375-383、385
    -395、397-444頁；警卷八第2-89、103-112、115-120、121
    -131、132-183、187-248、251-292、300-429頁；警卷九第
    2-25、27-94、96-155、158-167、170-213、220-329、342-
    454、467-488頁；警卷十第2-143、146-285頁）、中國人壽
    保險股份有限公司（下稱中國人壽）109年4月3日中壽理字
    第1090001430號函及所附函文（警卷九第489-491頁）、行
    政院衛生福利部中央保險署健保就醫紀錄（警卷十一第4-12
    頁；偵卷一第65-72頁）、被告與共犯陳建豪對話記錄擷圖
    畫面（偵卷二第109-177頁；警卷十一第222-519頁；警卷十
    二第4-473頁）、被告名下郵局帳戶交易明細（警卷十一第9
    3-102頁；偵卷一第73-82頁）、衛生福利部嘉義醫院病歷（
    警卷十一第125-131頁）、聖馬爾定醫院門診處方箋及收據
    （警卷十一第195-197頁）、被告持用之門號0000000000號
    通訊軟體與共犯陳建豪間對話記錄擷圖（警卷十一第222-51
    9頁；警卷十二第4-473頁）、財團法人保險犯罪防制中心10
    8年5月13日保制字第1080050198號函及所附嘉義旅平專案資
    料（他字卷第3-30頁）、新光人壽理賠調查報告（他字卷第
    31-32頁）、嘉義市政府警察局刑事警察大隊偵三隊108年10
    月17日偵查報告（他字卷第42-47頁）、被告投保紀錄（他
    字卷第57-59頁）、嘉義市政府警察局刑事警察大隊偵三隊1
    08年11月18日偵查報告（核交卷第5-11頁）、正查核傷調查
    報告書（偵卷一第279-281頁）、醫查調查報告書（偵卷一
    第282-287頁）、國泰產險理賠案件明細（偵卷三第38頁）
    、安聯人壽保險股份有限公司（下稱安聯人壽）被告申請給
    付明細（偵卷三第42頁）、全球人壽保險股份有限公司（下
    稱全球人壽）給付明細（偵卷三第49頁；訴卷二第725頁）
    、旺旺友聯產物保險股份有限公司（下稱旺旺友聯產物保險
    ）給付明細（偵卷三第54頁）、台灣人壽保險股份有限公司
    （下稱台灣人壽）110年3月12日台壽字第1100001477號函（
    訴卷一第235頁）、第一金人壽保險股份有限公司（下稱第
    一金人壽）110年3月17日第一金人壽總營理字第1100300400
    號函（訴卷一第237頁）、臺灣產物保險股份有限公司（下
    稱臺灣產物保險）110年3月18日（110）個理字第110120071
    8號函（訴卷一第239頁）、遠雄人壽保險事業股份有限公司
    （下稱遠雄人壽）110年6月25日遠壽字第1100002833號函及
    所附保險金申請書（訴卷一第319-323頁）、中國人壽保險
    股份有限公司（下稱中國人壽）110年3月22日中壽理字第11
    00001104號函（訴卷一第241頁）、被告建生中醫診所病歷
    資料（訴卷一第457-465頁）、被告李中醫診所病歷資料（
    訴卷第467-469頁）、被告中和中醫診所病歷資料（訴卷一
    第473-491頁）、被告百安堂中醫診所病歷資料（訴卷一第4
    99-505頁）、被告天仁堂中醫診所病歷資料（訴卷一第507-
    550頁）在卷可參。足認被告上開任意性自白與事實相符，
    堪予採憑。
二、犯罪事實擴張：被告除有起訴書附表一編號1所示各次接續
    施用詐術之行為外，尚有於107年12月21日對遠雄人壽施以
    相同詐欺手段之犯行，有卷附保險金申請書（訴卷一第321
    頁）及診斷證明書、費用明細及收據（警卷六第480-490頁
    ）可參，起訴書漏未論及此，尚有未恰，惟此部分與經起訴
    之部分（如判決書附表一編號1所示）為實質上一罪關係，
    依刑事訴訟法第267條規定，本院自得擴張此部分之犯罪事
    實，併予審理。　
三、從而，本件事證明確，被告犯行，堪已認定，應依法論科。
參、論罪科刑：
一、核被告就附表一編號1至7、9至10、12至19、21-23、25至26
    所為，均係犯刑法第339條第1項之詐欺取財罪；而附表一編
    號8、11、20、24各次，因於送件申請時已著手於詐欺取財
    行為，僅係遭退件或其他原因而未獲核付理賠金額，則屬刑
    法第25條第1項規定之未遂犯，故被告就附表一編號8、11、
    20、24各次所為，係犯第339條第3項、第1項之詐欺取財未
    遂罪。被告就附表一編號1至10、12至15、17、19、21至26
    之犯行，係基於同一詐騙保險公司之犯意而為之，所侵害之
    法益復各相同，各行為之獨立性極為薄弱，在時間差距上，
    難以強行分開，應視為數舉動之接續施行，為接續犯。被告
    就附表一編號1至26所示犯行，與陳建豪間具有犯意聯絡與
    行為分擔，應論以共同正犯。被告所犯附表一編號1至26各
    罪，犯意各別，行為互殊，應予分論併罰。
二、刑之減輕：被告就附表一編號8、11、20、24所示各次詐欺
    未遂罪部分，依刑法第25條第2項規定，按既遂犯之刑減輕
    之。
三、量刑審酌：
　　被告因貪圖保險理賠金，而與陳建豪共同為本案犯行，有害
    保險制度之健全發展，並造成附表一各編號所示保險公司受
    有損失，兼衡被告素行、智識程度、家庭經濟狀況、犯罪之
    動機、目的、手段、被害保險公司均已獲賠償（訴卷一第12
    5、127、149、197、237、245、253-263、445頁；訴卷二第
    713頁），被告犯後並坦承犯行，態度尚稱良好等一切情狀
    ，量處如附表一各編號所示之「主文」欄所示之刑，並均諭
    知如易科罰金之折算標準，以資懲儆。另考量被告各次犯行
    之罪質及手段相同，整體行為責任與刑罰目的、犯罪之時間
    間隔、侵犯法益之綜合效果、各罪依其犯罪情節所量定之刑
    ，並基於刑罰經濟與責罰相當之理性刑罰政策，考量定應執
    行刑時，所生刑罰邊際效應遞減及合併刑罰痛苦程度遞增等
    情狀，就各罪宣告刑合併定其應執行之刑及易科罰金折算標
    準如主文所示。
四、末查，被告前未曾因故意犯罪受有期徒刑以上刑之宣告，有
    臺灣高等法院被告前案紀錄表在卷可稽，其因一時失慮致罹
    刑典，事後已坦承犯行，深具悔意，且各該保險公司遭詐騙
    之保險金額全數均獲賠償如前述，是本院綜合上開情節，認
    被告經此偵、審教訓，當知所警惕而無再犯之虞，因認所宣
    告之刑以暫不執行為適當，爰依刑法第74條第1項第1款規定
    ，諭知宣告緩刑4年，以啟自新。又上開宣告之刑雖暫無執
    行之必要，惟為深植被告守法觀念，記取本案教訓，並斟酌
    被告法治觀念尚嫌薄弱，爰依刑法第74條第2項第4款、第5
    款、第93條第1項第2款規定，命被告應自本判決確定之日起
    2年內，向公庫支付新臺幣100,000元，及於本判決確定之日
    起1年6月內，向指定之政府機關、政府機構、行政法人、社
    區或其他符合公益目的之機構或團體，提供200小時之義務
    勞務，併諭知被告應於緩刑期間付保護管束，期能使被告藉
    由支付公庫一定金額、履行義務勞務及保護管束之過程中，
    深切反省，並培養正確法治觀念，以期兼顧其之警示與更生
    。又本院上開命被告應履行之負擔，倘被告未履行該負擔，
    且情節重大，足認原宣告之緩刑難收其預期效果，而有執行
    刑罰之必要者，檢察官得依刑事訴訟法第476條及刑法第75
    條之1第1項第4款之規定，聲請撤銷被告之緩刑宣告，併予
    陳明。
五、沒收部分：
(一)犯罪所得不宣告沒收：
　　被告所詐欺如附表一「金額」欄所示之保險金，為被告之犯
    罪所得，惟被告既已賠償除編號8、11、20、24所示（未理
    賠，無犯罪所得）以外之保險公司完畢如前述，認犯罪所得
    已實際合法發還被害人，爰依照刑法第38條之1第5項規定，
    不為沒收之宣告。
(二)扣案之車牌號碼000-0000號、ARX-2205號自用小客車：
    公訴意旨雖以：扣案之車牌號碼000-0000號、ARX-2205號自
    用小客車為被告本案取得之犯罪所得云云，聲請宣告沒收車
    牌號碼000-0000號、ARX-2205號自用小客車，然被告既已將
    犯罪所得全數返還如前述，此部分之聲請應予駁回。
(三)其餘扣案物（存摺16本、金融卡4張、手機2只、磁扣1個、
    塑膠收納盒1個、車牌號碼000-0000號自用小客車購買文件1
    份、南山人壽保單2本、泰安產物保險保單1份、國泰產物保
    險保單1份、全球人壽保險理賠函1份、理賠照會單1份、戴
    君強中醫診所藥包2包、中和中醫診所藥包22包、李時珍本
    草屋葡萄糖胺液2個，即訴卷一第21-25頁所示109年度保管
    字第853、854、1022號扣押物品清單編號7-32號之物）：
　　經查非本案犯罪所用之物、犯罪所得之物，檢察官亦無舉證
    證明之，故無從宣告沒收。
(四)扣案印章28枚（110年度保管檢字第282號）：
  ⒈公訴意旨雖以：附表二編號1至26所示之診斷證明書上診所、
    醫師之印文及偽造之診所及醫師印章等，應依刑法第219條
    規定沒收云云，然被告經起訴之行使偽造私文書部分業經本
    院不另為無罪諭知（如後述），且無證據證明與本案被告上
    開犯行有關聯，檢察官亦無舉證證明之，故無從宣告沒收。
　⒉至被告之私章5個，據被告稱係陳建豪所偽刻等語（警卷一第
    21頁），而非屬被告所有，亦無從依刑法第38條第2項規定
    沒收。
乙、不另為無罪部分
壹、公訴意旨另以：被告與陳建豪兩人為好友，二人為貪圖保險
    理賠金，而共同基於行使偽造私文書之犯意聯絡，由被告將
    其本人所有健保卡交付給陳建豪，並同意由陳建豪以其身份
    前往醫療院所就診俾利取得診斷證明書及收據，並由陳建豪
    以偽（刻）嘉義地區之天仁堂、百安堂、李中醫及中和中醫
    等多家診所印文、醫師章及門診收據章，偽（變）造前揭診
    所診斷證明書及收據明細金額，向附表二編號1至26所示之
    保險公司提出理賠申請案，請求給付如附表二編號1至26所
    示金額欄所示理賠金額而行使之，以此方式詐領保險給付，
    因而致生損害於附表編號二1至26所示26家被害保險公司，
    嗣上開保險公司察覺有異，訴警偵辦並循線查悉上情。因認
    被告共同涉犯刑法第216條、第210條行使偽造私文書罪等語
    。
貳、按犯罪事實應依證據認定之，無證據不得認定犯罪事實；又
    不能證明被告犯罪或其行為不罰者，應諭知無罪之判決，刑
    事訴訟法第154條第2項、第301條第1項分別定有明文。又檢
    察官對於起訴之犯罪事實，應負提出證據及說服之實質舉證
    責任。倘其所提出之證據，不足為被告有罪之積極證明，或
    其指出證明之方法，無從說服法院以形成被告有罪之心證，
    基於無罪推定之原則，自應為被告無罪判決之諭知（最高法
    院92年台上字第128號判決意旨參照）。
參、公訴意旨認被告涉有上開犯行，無非係以上開「甲、有罪部
    分：貳、認定犯罪事實所憑之證據及理由」所示一中，除被
    告自白外之供述、非供述證據，以及扣案之偽刻建生中醫診
    所章、醫生私章、百安堂中醫診所章、醫生私章及門診章、
    李中醫診所及醫師私章、中和中醫診所及醫師私章為其主要
    論據。
肆、訊據被告雖坦承本案有與陳建豪共同向附表二各編號所示各
    保險公司為詐欺之犯行，然對於陳建豪施用詐術之內容是否
    確如公訴意旨所指陳，是由陳建豪偽刻嘉義地區之天仁堂、
    百安堂、李中醫及中和中醫等多家診所印文、醫師章及門診
    收據章，而偽（變）造前揭診所診斷證明書及收據明細金額
    後，進而向附表二編號1至26所示之保險公司提出理賠申請
    案請求給付如附表二編號1至26所示金額欄所示理賠金額而
    行使之部分，被告則辯以：附表編號二編號1至26之申請保
    險給付細節，都是由陳建豪幫我申請，我不知道他以偽（變
    ）造資料幫我申請，且都是由陳建豪代我與各保險公司聯繫
    ，所以我都不清楚後續的程序為何，我只知道陳建豪有幫我
    投保旅平險，投保完成後他會告知我有投保哪幾間保險公司
    ，至於他如何偽（變）造資料我不清楚，直到我的郵局帳戶
    內有他說的那幾家保險公司匯入理賠金，我才知道有申請成
    功云云（警卷一第5-22頁），否認有公訴所指行使偽造私文
    書之犯行。經查:
一、陳建豪有以被告名義向附表二各編號所示保險公司提出保險
    理賠之申請，並檢附如附表二各編號所示之各該醫療診所診
    斷書正本、診斷書影本、收據明細總表及就診日期（門診收
    據）影本（各該證物頁碼詳前）等資料，此部分事實為被告
    不爭執，此部分事實固堪認定，然上開資料，是否即有檢察
    官所稱之偽（變）造情形，此一積極事實，應由檢察官舉證
    之，而經檢察官將附表二各編號所示之各該醫療診所診斷書
    正本、診斷書影本、收據明細總表及就診日期（門診收據）
    影本等資料與扣案之偽刻建生中醫診所、百安堂中醫診所、
    李中醫診所、中和中醫診所、天仁堂中醫診所之醫師章及門
    診收據章一併送內政部警政署刑事警察局鑑定，經該局以重
    疊比對法、特徵比對法等方法鑑定後，其鑑定結果略為：除
    ①中和中醫診所108年11月22日醫療費用明細表上醫生私章「
    黃保誠」（鑑定卷第452頁）及②李中醫診所108年4月13日診
    斷證明書附醫療費收據上醫生私章「李泰榮」（鑑定卷第45
    3頁）與扣案之偽刻中和中醫診所醫生私章「黃保誠」、李
    中醫診所「黃保誠」比對後結果相符者外，其餘扣案之偽刻
    建生中醫診所、百安堂中醫診所、李中醫診所、中和中醫診
    所、天仁堂中醫診所之醫師章及門診收據章均與附表二各編
    號所示陳建豪提出之各該醫療診所診斷書正本、診斷書影本
    、收據明細總表及就診日期（門診收據）影本等資料「不相
    符」、「無法認定」，有內政部警政署刑事警察局110年5月
    25日刑鑑字第1098000324號鑑定書附卷可佐（鑑定卷全卷）
    。從而，檢察官僅就上開①醫療費用明細表、②醫療費收據部
    分有提出被告與陳建豪共同涉犯偽造文書之證據外，再無提
    出任何證據證明附表二各編號所示之醫療診所診斷書正本、
    診斷書影本、收據明細總表及就診日期（門診收據）影本等
    資料為被告與陳建豪共同偽（變）造，檢察官復未提出反證
    以推翻上開有利於被告之鑑定結果，而無法證明有偽（變）
    造之情，基於罪證有疑、利於被告原則，本院自應被告無罪
    之認定。
二、次按共同正犯雖非僅就自己實施之行為負其責任，惟仍應以
    共同正犯間犯意聯絡之範圍為限，對於他共同被告所實施之
    行為負責；倘共同正犯中之人，逾越原本犯意聯絡範圍，所
    為行為，即令該行為係利用原本犯罪計畫之機會而作為，亦
    不得令其他共同正犯共負其責（最高法院107年度台上字第3
    182號判決要旨參照）。查上開①醫療費用明細表、②醫療費
    收據部分，經鑑定結果，雖與扣案之醫生私章「李泰榮」、
    「黃保誠」印文一致，然據被告稱對於陳建豪如何向附表二
    各編號所示保險公司申請理賠之過程、細節均並不清楚，且
    扣案之醫生私章「李泰榮」、「黃保誠」是被告於陳建豪身
    故後至陳建豪位在嘉義市○區○○路000號8樓之14租屋處整理
    時才發現（見被告109年6月5日警詢筆錄第20-22頁），再從
    被告與陳建豪間對話紀錄中，亦無提及所刻之印章是否為扣
    案之醫生私章「李泰榮」、「黃保誠」（警卷十一第216頁
    ），從而，被告應僅知陳建豪冒用其健保身份就醫部分，然
    對於上開①醫療費用明細表及②醫療費收據如何取得，未見於
    二人對話中，又陳建豪因已於109年1月7日歿，本院無從取
    得陳建豪之供述，以確認被告與陳建豪間犯意聯絡範圍是否
    包含上揭「李泰榮」、「黃保誠」醫生私章之偽刻，及①醫
    療費用明細表及②醫療費收據之製作部分，是基於罪疑惟輕
    ，此部分自難對被告遽以共同正犯罪責相繩。
二、綜上所述，公訴意旨認被告就附表二編號1至26部分所示涉
    犯行使偽造私文書罪嫌，所提證據尚未達於通常一般人均不
    致有所懷疑之程度，均無法使本院形成被告有罪之心證，此
    外，本院復查無其他積極證據，足資證明被告有公訴人所指
    此部分犯行，自屬不能證明被告犯罪，本院應為無罪之諭知
    。然因上開無法證明被告有罪之部分縱使成立犯罪，亦前揭
    被告判決有罪部分間，具有想像競合犯之一罪關係，就此爰
    不另為無罪之諭知。
據上論斷，應依刑事訴訟法第299條第1項前段、第300條（依判
決精簡原則，僅記載程序法條），判決如主文。
本案經檢察官陳靜慧提起公訴，檢察官陳昱奉、林津鋒到庭執行
職務。
中　　華　　民　　國　　111 　年　　11　　月　　28　　日
                  刑事第九庭  審判長法　官　康敏郎
　　　　　　　　　
　　　　　　　　　                  法  官  簡仲頤　　　
                                    　　　　　　        
                                    法  官  沈芳伃
以上正本證明與原本無異。
如不服本判決應於收受判決後20日內向本院提出上訴書狀，並應
敘述具體理由；其未敘述上訴理由者，應於上訴期間屆滿後20日
內向本院補提理由書（均須按他造當事人之人數附繕本）「切勿
逕送上級法院」。告訴人或被害人如對於本判決不服者，應具備
理由請求檢察官上訴，其上訴期間之計算係以檢察官收受判決正
本之日期為準。　　　　　　
中　　華　　民　　國　　111 　年　　11　　月　　28　　日
                                    書記官　張簡純靜
【論罪條文】
《中華民國刑法第339條》
意圖為自己或第三人不法之所有，以詐術使人將本人或第三人之
物交付者，處五年以下有期徒刑、拘役或科或併科五十萬元以下
罰金。
以前項方法得財產上不法之利益或使第三人得之者，亦同。
前二項之未遂犯罰之。

【卷證標目附表】
卷證名稱 簡稱 嘉義市政府警察局嘉市警刑大偵三字第1091803988號卷一 警卷一 嘉義市政府警察局嘉市警刑大偵三字第1091803988號卷二 警卷二 嘉義市政府警察局嘉市警刑大偵三字第1091803988號卷三 警卷三 嘉義市政府警察局嘉市警刑大偵三字第1091803988號卷四 警卷四 嘉義市政府警察局嘉市警刑大偵三字第1091803988號卷五 警卷五 嘉義市政府警察局嘉市警刑大偵三字第1091803988號卷六 警卷六 嘉義市政府警察局嘉市警刑大偵三字第1091803988號卷七 警卷七 嘉義市政府警察局嘉市警刑大偵三字第1091803988號卷八 警卷八 嘉義市政府警察局嘉市警刑大偵三字第1091803988號卷九 警卷九 嘉義市政府警察局嘉市警刑大偵三字第1091803988號卷十 警卷十 嘉義市政府警察局嘉市警刑大偵三字第1091803988號卷十一 警卷十一 嘉義市政府警察局嘉市警刑大偵三字第1091803988號卷十二 警卷十二 臺灣嘉義地方檢察署108年度他字第981號 他字卷 臺灣嘉義地方檢察署108年度核交字第2758號 核交卷 臺灣嘉義地方檢察署109年度偵字第257號 偵卷一 臺灣嘉義地方檢察署109年度交查字第178號 交查卷一 臺灣嘉義地方檢察署109年度聲扣字第1號 聲扣卷 臺灣嘉義地方檢察署109年度交查字第1128號 交查卷二 臺灣嘉義地方檢察署109年度偵字第5061號 偵卷二 臺灣嘉義地方檢察署109年度偵字第5817號 偵卷三 內政部警政署刑事警察局110年5月25日刑鑑字第1098000324號 鑑定卷 本院110年度訴字第82號卷一 訴卷一 本院110年度訴字第82號卷二 訴卷二 

【附表一】
編號 被害保險公司 要保人/（保單號碼） 申請/受理時間 金額（新臺幣） 備註 主文    1 遠雄人壽保險事業有限公司 被告/ （0000000000） 107年3月14日、107年4月25日、107年5月25日、107年6月27日、107年7月25日、107年8月27日、107年10月1日、107年11月20日、107年12月21日（犯罪事實擴張部分） 15,460元+13,230元+12,630元+13,900元+14,950元+15,950元+16,000元+29,700元+0元=共計131,820元 左列理賠0元部分，係因發現資料異常故未予理賠。   鄧富元共同犯詐欺取財罪，處有期徒刑參月，如易科罰金，以新臺幣壹仟元折算壹日。 　    2 元大人壽保險股份有限公司 被告/ (TA00000000) 107年5月28日、107年7月31日、107年9月5日、107年10月5日、107年11月27日、107年12月22日、108年1月29日  0元+9,398元+15,950元+12,900元+29,700元+0元+0元=共計67,948元 左列理賠0元部分，係因險種有誤而未理賠。 鄧富元共同犯詐欺取財罪，處有期徒刑貳月，如易科罰金，以新臺幣壹仟元折算壹日。    3 宏泰人壽保險股份有限公司 被告/ （0000000000） 107年5月28日、107年6月28日、107年7月26日、107年8月28日、107年12月25日 8,740元+13,900元+14,950元+0元+0元=共計37,590元 左列理賠0元部分，係因被告就事故細節交代不清故拒絕理賠。 鄧富元共同犯詐欺取財罪，處有期徒刑貳月，如易科罰金，以新臺幣壹仟元折算壹日。    4 三商美邦人壽保險股份有限公司 被告/(TW007179) 107年3月15日、107年4月26日、107年5月28日、107年6月28日、107年7月26日、107年8月28日、107年10月2日、107年11月21日、107年12月22日、108年1月29日、108年3月20日、108年5月9日 15,819元+13,230元+12,633元+13,946元+14,950元+15,950元+16,000元+29,700元+24,450元+18,000元+12,223元+12,600元=共計199,239元  鄧富元共同犯詐欺取財罪，處有期徒刑參月，如易科罰金，以新臺幣壹仟元折算壹日。    5 第一金人壽保險股份有限公司 被告/(TAW0000000) 107年6月27日、107年7月25日、107年8月27日 9,650元+14,950元+15,950元=共計40,550元  鄧富元共同犯詐欺取財罪，處有期徒刑貳月，如易科罰金，以新臺幣壹仟元折算壹日。    6 富邦人壽保險股份有限公司 被告/（0000000000-00） 107年3月16日、107年4月25日、107年5月28日、107年6月28日 10,870元+13,230元+12,630元+13,900元=共計50,630元  鄧富元共同犯詐欺取財罪，處有期徒刑貳月，如易科罰金，以新臺幣壹仟元折算壹日。    7 華南產物保險股份有限公司 被告/（07ITOAO819） 107年4月25日、107年5月25日、107年6月27日、107年7月30日、107年9月14日、107年10月1日 6,660元+9,020元+9,900元+10,720元+22,950元=共計59,250元  鄧富元共同犯詐欺取財罪，處有期徒刑貳月，如易科罰金，以新臺幣壹仟元折算壹日。    8 安聯人壽保險股份有限公司 被告/（TZ000000000） 107年10月8日、108年12月3日 0元+0元 因被告未補正資料所以未理賠。 鄧富元共同犯詐欺取財未遂罪，處有期徒刑壹月，如易科罰金，以新臺幣壹仟元折算壹日。    9 全球人壽保險事業股份有限公司 被告/（00000000） 107年8月28日、107年10月1日、107年11月21日（起訴書附表編號9日期應予更正，見警卷八第143頁）、107年12月21日、108年1月25日 15,950元+21,400元+14,800元+0元+0元=共計52,150元 左列理賠0元部分，係因被告未補正資料所以未理賠。 鄧富元共同犯詐欺取財罪，處有期徒刑貳月，如易科罰金，以新臺幣壹仟元折算壹日。    10 合作金庫人壽保險股份有限公司 被告/（TT0000000） 107年4月30日、107年7月5日、107年8月8日、107年9月7日、107年10月15日 8,925元+26,530元+14,950元+15,950元+16,000元=共計82,355元  鄧富元共同犯詐欺取財罪，處有期徒刑貳月，如易科罰金，以新臺幣壹仟元折算壹日。    11 台灣人壽保險股份有限公司 被告/（50Y0000000） 108年12月5日 0元 因被告未補正資料所以未理賠。 鄧富元共同犯詐欺取財未遂罪，處有期徒刑壹月，如易科罰金，以新臺幣壹仟元折算壹日。    12 明台產物保險股份有限公司 被告/（0007TAG10057） 107年7月2日、107年8月1日、107年8月27日（起訴書附表編號12應予補充）、107年10月30日 4,800元+14,950元+15,950元+0元=共計35,700元 左列理賠0元部分，係因被告自行撤回故未理賠。 鄧富元共同犯詐欺取財罪，處有期徒刑貳月，如易科罰金，以新臺幣壹仟元折算壹日。    13 美商安達產物保險股份有限公司 被告/（EWRTWAA0000000） 107年6月28日、107年7月31日、107年9月11日、107年10月15日、107年12月6日、108年1月31日、108年3月20日 4,350元+14,950元+15,950元+17,100元+16,600元+35,700元+0元=共計104,650元 左列理賠0元部分，係因被告未補正資料所以未理賠。 鄧富元共同犯詐欺取財罪，處有期徒刑參月，如易科罰金，以新臺幣壹仟元折算壹日。    14 泰安產物保險股份有限公司 被告/（000000000000） 107年7月26日、107年10月1日 10,015元+0元=共計10,015元 左列理賠0元部分，係因被告未補正資料所以未理賠。 鄧富元共同犯詐欺取財罪，處有期徒刑貳月，如易科罰金，以新臺幣壹仟元折算壹日。    15 兆豐產物保險股份有限公司 被告/（3007PAPxxx00099） 107年7月30日、107年9月6日（起訴書附表編號15日期應予更正，見警卷九第3、15頁） 10,720元+10,430元=共計21,150元  鄧富元共同犯詐欺取財罪，處有期徒刑貳月，如易科罰金，以新臺幣壹仟元折算壹日。    16 國泰世紀產物保險股份有限公司 被告/（150108TDK078365、150108PAS00096） 108年2月6日 17,590元  鄧富元共同犯詐欺取財罪，處有期徒刑貳月，如易科罰金，以新臺幣壹仟元折算壹日。    17 旺旺友聯產物保險股份有限公司 被告/（1200第07NTDC000007號） 107年11月28日、107年12月21日、108年1月30日、108年3月18日 0+10,500元+0+0+0=共計10,500元 左列理賠0元部分，係因被告未補正資料所以未理賠。 鄧富元共同犯詐欺取財罪，處有期徒刑貳月，如易科罰金，以新臺幣壹仟元折算壹日。    18 新光產物保險股份有限公司 被告/（130007ITP0C） 107年10月12日 16,000元  鄧富元共同犯詐欺取財罪，處有期徒刑貳月，如易科罰金，以新臺幣壹仟元折算壹日。    19 新安東京海上產物保險股份有限公司 被告/（07TR901584） 107年7月16日、107年7月26日、107年8月28日、107年10月2日 10,150元+14,200元+15,950元+16,000元=共計56,300元  鄧富元共同犯詐欺取財罪，處有期徒刑貳月，如易科罰金，以新臺幣壹仟元折算壹日。    20 臺灣產物保險股份有限公司 被告/（638K07Q00854） 107年8月10日 0元 左列理賠0元部分，係因被告未補正資料所以未理賠。 鄧富元共同犯詐欺取財未遂罪，處有期徒刑壹月，如易科罰金，以新臺幣壹仟元折算壹日。    21 和泰產物保險股份有限公司 被告/（Z000000000000000000GTL） 107年10月2日、107年11月27日、107年12月22日、108年3月23日 14,300元+16,600元+0元+20,000元=共計50,900元 左列理賠0元部分，係因被告未補正資料所以未理賠。 鄧富元共同犯詐欺取財罪，處有期徒刑貳月，如易科罰金，以新臺幣壹仟元折算壹日。    22 新光人壽保險股份有限公司 被告/（ACMY746710） 107年3月19日、107年4月30日、107年5月30日、107年7月2日、107年7月27日（起訴書附表編號22日期應予更正，見警卷九第307頁）、107年8月29日、107年10月3日 10,970元+8,960元+8,535元+1,535元+6,513元+10,700元+9,700元=共計56,913元  鄧富元共同犯詐欺取財罪，處有期徒刑貳月，如易科罰金，以新臺幣壹仟元折算壹日。    23 國泰人壽保險股份有限公司 被告/（0000000000） 107年3月14、15日（起訴書附表編號23日期應予更正，見警卷九第343-344頁）、107年4月25日、107年5月25日、107年6月29日、107年7月30日、107年8月28日、107年11月27日、107年12月27日、108年1月28日、108年3月19日 10,870元+13,230元+12,630元+13,900元+14,950元+15,976元+16,600元+17,700元+18,000元+0元=共計133,856元 左列理賠0元部分，係因被告未補正資料所以未理賠。 鄧富元共同犯詐欺取財罪，處有期徒刑參月，如易科罰金，以新臺幣壹仟元折算壹日。    24 中國人壽保險股份有限公司 被告/（ETA0000000） 107年9月6日、107年10月1日 0元+0元 左列理賠0元部分，係因被告未補正資料所以未理賠。 鄧富元共同犯詐欺取財未遂罪，處有期徒刑壹月，如易科罰金，以新臺幣壹仟元折算壹日。    25 南山人壽保險股份有限公司 被告/（TW00000000） 107年3月20日、107年4月25日、107年5月25日、107年6月28日、107年7月25日、107年8月28日、107年9月26日（起訴書附表編號25日期應予更正，見警卷十第75頁）、107年11月26日、107年12月24日、108年1月28日、108年3月20日、108年5月9日 15,950元+13,230元+12,630元+13,900元+14,950元+15,950元+9,800元+6,200元+29,700元+24,450元+18,005元+12,170元+12,600元=共計199,535元  鄧富元共同犯詐欺取財罪，處有期徒刑參月，如易科罰金，以新臺幣壹仟元折算壹日。    26 富邦產物保險股份有限公司 被告/（0018CT00000000）  107年3月14日、107年4月25日、107年5月25日、107年6月27日、107年7月31日、107年9月13日、107年10月22日、107年12月6日、108年1月15日、108年1月30日、108年3月19日 11,560元+13,230元+12,630元+13,900元+14,620元+15,950元+16,000元+16,600元+17,700元+18,000元+0元=共計150,190元 左列理賠0元部分，係因被告未補正資料所以未理賠。 鄧富元共同犯詐欺取財罪，處有期徒刑參月，如易科罰金，以新臺幣壹仟元折算壹日。